【裁判字號】    90,易,348
【裁判日期】    900406
【裁判案由】    竊盜
【裁判全文】
臺灣屏東地方法院刑事判決                            九十年度易字第三四八號
    公  訴  人  臺灣屏東地方法院檢察署檢察官
    被      告  甲○○
右列被告因竊盜案件，經檢察官提起公訴（九十年度偵字第三三三號、第一一四二號
），本院判決如左：
    主  文
甲○○共同攜帶兇器竊盜，累犯，處有期徒刑壹年肆月；扣案鐵剪壹把及板手壹批均
收。
    事  實
甲○○前有違反麻醉藥品管理條例、竊盜、妨害自由、恐嚇、妨害公務等前科，其中
並因違反麻醉藥品管理條例案件，於民國（下同）八十三年間經法院判處有期徒刑八
月確定，在八十六年九月十二日執行完畢，仍不知悔改，復與乙○○（由本院另行審
結）共同意圖為自己不法之所有，基於竊盜之犯意聯絡，於九十年一月七日上午十時
許，共同駕車並攜帶乙○○所有客觀上可供作兇器使用之鐵剪一把及板手等工具一批
，前往屏東縣內埔鄉○○村○○路十八號已停工之金石家具股份有限公司（以下簡稱
金石公司）廠房，自該廠房鐵皮圍牆縫隙進入（侵入建築物部分未據告訴），以鐵剪
剪斷廠房內變電箱之電纜線（內為銅線）而竊取，供變賣之用，共計竊得銅線約七十
五公斤，並將銅線綁成二十五綑，準備帶走，於同日下午十五時三十分許，適警員巡
邏經過，發覺可疑而入內查看，因而當場查獲，並扣得鐵剪一把及板手等工具一批。
案經屏東縣警察局內埔分局移報臺灣屏東地方法院檢察官偵查起訴。
    理  由
一、訊據被告甲○○固供承有於前開時間，與乙○○共同攜帶乙○○所有之扣案鐵剪
    、板手等物，前往金石公司廠房中，剪斷變電箱中之電纜線，預備帶走變賣等情
    不諱，惟辯稱扣案之鐵剪等物均為乙○○所有，於進入該廠房前，同案被告乙○
    ○係告以該廠房已無人使用，其中之物品已為物主所拋棄，所有才與乙○○一同
    進入等語，且有失竊報告及贓物領據附卷可證。然查，前述廠房為金石公司所有
    ，該公司雖於台灣地區已經停止營業，但並無棄置該廠房之意，並仍有請保全公
    司巡視該廠房之事實，已經金石公司之負責人何起澐於警訊中指述明確，可見金
    石公司對前述廠房及廠房中之物並無拋棄之意；次查，前述金石公司之廠房有以
    圍牆及鐵門圈圍關閉，被告甲○○與乙○○係自該廠房側門鐵門之縫隙中進入之
    事實，已為被告甲○○與同案被告乙○○於警、偵訊及本院審理中指陳明確，復
    有警卷所附現場照片為憑，可見金石公司確有禁止他人進入該廠房之意，則被告
    等人無故自側門鐵門縫隙侵入他人所有之廠房中，明顯違反物主禁止他人進入意
    思，其二人行竊之意圖亦已明顯，被告所辯，顯無可採；此外並有扣案被告等用
    以行竊之兇器鐵剪一支及板手等工具一批可稽，被告甲○○之犯行可以認定。
二、按鐵剪之質尖而形銳，客觀上足以供作兇器使用，被告竟持以行竊，核其所為，
    係犯刑法第三百二十一條第一項第三款之攜帶兇器竊盜罪；被告甲○○與乙○○
    間，對前述竊盜犯行有犯意之聯絡與行為分擔，均為共同正犯；被告前曾因違反
    麻醉藥品管理條例案件，於八十三年間經法院判處有期徒刑八月確定，在八十六
    年九月十二日執行完畢，此有台灣高等法院被告全國前案紀錄表為憑，於五年內
    再犯有期徒刑以上之本罪，為累犯，應依法加重其刑。爰審酌被告前有違反麻醉
    藥品管理條例、竊盜、妨害自由、恐嚇、妨害公務等前科，此有其前科表足稽，
    素行不良，且經多次入間服刑仍不知悔改、犯罪動機、目的、以持鐵剪等兇器進
    入他人所有之廠房中行竊為犯罪手段、所竊之物為價值約新台幣三千元之電纜線
    ，此已經被害人金石公司之負責人何起澐於警訊中陳明及犯罪後之態度等一切情
    狀，量處如主文所示之刑。至扣案之鐵剪一支及板手一批等物，均為同案被乙○
    ○所有，並係供犯本件所用之物，已經被告甲○○當庭陳明，爰依刑法第三十八
    條第一項第二款之規定宣告沒收。
據上論斷，應依刑事訴訟法第二百九十九條第一項前段、刑法第二十八條、第三百二
十一條第一項第三款、第四十七條、第三十八條第一項第二款、罰金罰鍰提高標準條
例第一條前段，判決如主文。
本案經檢察官蕭仁杰到庭執行職務。
中      華      民      國      九十      年      四      月    六    日
                                      臺灣屏東地方法院刑事第二庭
                                          法  官    莊鎮遠
右判決正本證明與原本無異。
對於本判決如有不服應於收受送達後十日內向本院提出上訴書狀上訴於台灣高等法院
高雄分院並按他造當事人之人數附具繕本。
                                          書記官   魏慧夷
中      華     民       國      九十      年      四      月     六    日
附錄本件論罪法條：
中華民國刑法第三百二十一條
 (加重竊盜罪)
犯竊盜罪而有左列情形之一者，處六月以上五年以下有期徒刑：
一  於夜間侵入住宅或有人居住之建築物、船艦，或隱匿其內而犯之者。
二  毀越門扇、牆垣或其他安全設備而犯之者。
三  攜帶兇器而犯之者。
四  結夥三人以上而犯之者。
五  乘火災、水災或其他災害之際而犯之者。
六  在車站或埠頭而犯之者。
前項之未遂罰之。


司法院資訊處製作；財團法人民間司法改革基金會備份。
